【裁判字號】    98,交聲,1617
【裁判日期】    981125
【裁判案由】    聲明異議
【裁判全文】
臺灣彰化地方法院交通事件裁定        98年度交聲字第1617號
原處分機關   交通部公路總局臺中區監理所彰化監理站
異  議  人
即受處分人   甲○○
上列異議人即受處分人因違反道路交通管理處罰條例案件，對於
交通部公路總局臺中區監理所彰化監理站98年10月19日彰監4字
第裁64-HD0000000號處分不服，聲明異議，本院裁定如下：
    主  文
異議駁回。
    理  由
一、按汽車行駛高速公路及快速公路，其車道之使用，除因交通
    事故及道路施工依臨時或可移動標誌指示或交通勤務警察指
    揮外，應依設置之交通標誌、標線或號誌之規，違反者處汽
    車駕駛人新台幣（下同）3000元以上6000元以下罰鍰，並記
    違規點數1點，道路交通管理處罰條例第33條第1項第13款、
    第63條第1項定有明文。
二、受處分人聲明異議意旨略以：因該路口號誌設備簡陋且無紅
    燈左轉號誌設備，為考量個人生命安全故仍採行紅燈左轉，
    並非故意闖紅燈，爰請求撤銷原處分云云。
三、經查：受處分人甲○○對於98年8月12日10時16分許，駕駛
    其本人所有之6932-GC號自用一般小客車，行經大安鄉台61
    線與南安路路口，因行駛快速公路未依號誌指示行車而為警
    舉發之事實，並不否認，且有違反道路交通管理事件裁決書
    1紙在卷可稽，是以其上開違規事實足堪認定。受處分人甲
    ○○雖辯稱係因路口號誌設備簡陋而無紅燈左轉號誌，故不
    須遵行其指示行駛云云，惟審其道路交通標誌標線號誌設置
    之目的，無非係藉由燈號輪替，以時間更迭方式，分派不同
    方向交通之行進路權，俾以確保交岔路口之交通順暢與安全
    。再按駕駛人駕駛車輛或行人在道路上，應遵守道路交通標
    誌、標線、號誌之指示、警告、禁制規定，並服從執行交通
    勤務之警察或依法令執行指揮交通及交通稽查任務人員之指
    揮。且道路交通標誌、標線、號誌之指示、警告、禁制規定
    、樣式、標示方式、設置基準及設置地點等事項之規則，由
    交通部會同內政部定之，道路交通管理處罰條例第4條第1項
    、第2項亦有明文。而受處分人係合法持有駕照之人，對於
    前揭道路交通標誌意涵，及道路交通規則自應知之甚詳，並
    有加以遵守之義務，故受處分人於該路段駕車，仍須依道路
    交通標誌、標線、號誌之指示行駛，尚難以其個人認知，遽
    謂可任意不依號誌指示駕駛，是以其上開所辯尚不足採。該
    路口之紅綠燈採「紅、黃、綠」三個燈號設計，並沒有「左
    轉綠燈」之設計，然異議人若要左轉，仍須在停止線前等待
    綠燈亮起時，待來向直行車均通過後才左轉，不能在紅燈時
    越線左轉，異議人此一抗辯實無理由。綜上所述，本件異議
    為無理由，應予駁回。
據上論斷，應依道路交通管理處罰條例第87條、道路交通案件處
理辦法第19條，裁定如主文。
中    華    民    國    98    年    11    月    25    日
                  交通法庭             法  官  葉明松
以上正本證明與原本無異。
如不服本裁定，應於裁定送達後五日內向本院提出抗告狀（須附
繕本）。
中    華    民    國    98    年    11    月    25    日
                                       書記官  施秀青


司法院資訊處製作；財團法人民間司法改革基金會備份。
